臺灣彰化地方法院刑事判決　　　　　　　　　　　　　九十一年度交訴字第六一號
　　公　訴　人　臺灣彰化地方法院檢察署檢察官
　　被　　　告　甲○○
右列被告因過失致死案件，經檢察官提起公訴（九十一年度偵字第七０三號），本院
判決如左：
    主      文
甲○○因過失致人於死，處有期徒刑陸月，如易科罰金，以佰元折算壹日。緩刑
年。
    事      實
一、甲○○於民國九十年十一月二十二日上午八時五分許，騎乘車牌號碼ＧＹ二—六
    九九號重型機車，沿彰化縣彰化市○○路朝秀水鄉由東往西方向行駛，途經上開
    路段一四五號前與私人巷道之無號誌交岔路口時，本應注意當地行車速限為時速
    四十公里，不得超速行駛，且汽車行經無號誌之交岔路口，更應減速慢行，作隨
    時停車之準備，並注意車前狀況，隨時採取必要之安全措施，而依當時天候、路
    況、視距等情形，又無不能注意之特別情事，竟疏於注意，仍以時速五十至六十
    公里之速度駕車前行。適有葉雲騰騎乘車牌號碼ＧＨＺ—七四０號機車自該私人
    巷道由北往南方向貿然駛出，亦疏於注意己方車道僅為支道，理應停讓行駛於林
    森路幹道上之甲○○先行通過，竟直接駕車闖入上開交岔路口。迨甲○○見狀業
    已避煞不及，致其所騎乘機車前方直接碰撞葉雲騰機車之左側腳踏板處，葉雲騰
    因而人車倒地。嗣經當場目擊之民眾劉寶金報警處理，甲○○則於肇事後、犯罪
    行為被發覺前，向前來現場處理之警員王則然自首犯罪而接受裁判。葉雲騰雖經
    送醫急救，仍因本件車禍所生頭部外傷導致腦挫傷，延至九十年十一月二十二日
    下午七時許不治死亡。
二、案經臺灣彰化地方法院檢察署檢察官相驗後，自動檢舉偵查起訴。
    理      由
一、右揭事實，業據被告甲○○於警訊及偵審中坦承不諱，核與被害人葉雲騰之妻乙
    ○○指訴被害人確因發生本件車禍致死等情相符，並經證人即在場目擊之劉寶金
    證述明確，復有道路交通事故調查報告表一份、車禍現場照片十八張、相驗屍體
    照片十張附卷可稽。而被害人葉雲騰係因本件車禍所生頭部外傷導致腦挫傷死亡
    ，亦經檢察官督同檢驗員相驗屬實，製有勘驗筆錄、相驗屍體證明書、驗斷書在
    卷足憑。按行車速度應依標誌、標線等規定行駛，且汽車行經無號誌之交岔路口
    ，應減速慢行，作隨時停車之準備；又汽車行駛時，駕駛人應注意車前狀況，並
    隨時採取必要之安全措施，道路交通安全規則第九十三條第一項第一款、第三款
    、第九十四條第三項分別定有明文。被告騎乘機車通過無號誌之交岔路口，自應
    注意該處路段速限僅有時速四十公里，應遵循上揭交通安全規定，減速慢行並注
    意前方車況，小心通過，且依當時天候、路況、視距等情形，均無不能注意之特
    別情事，竟疏於注意，仍以五十至六十公里左右之時速貿然超速前行，致與被害
    人騎乘之機車發生猛烈碰撞，被害人並因而傷重死亡，被告駕車行為自有過失。
    且本件車禍經送台灣省彰化縣區車輛行車事故鑑定委員會鑑定結果，亦認被告駕
    駛重機車行經無號誌交岔路口，超速行駛，為本件車禍肇事次因，有該會彰鑑字
    第九００八五九號鑑定意見書在卷可參，同於本院前揭認定，亦足為證。雖被害
    人自路權劃分屬於支道之私人巷道貿然駛出，未能注意停讓行駛於幹道上之被告
    來車先行，亦為本件車禍之肇事主因，然被告騎車既有前揭明顯過失情節可指，
    究不得僅因被害人同為肇事因素，即可解免其應負之過失罪責。是以被告駕車過
    失行為與被害人所生之死亡結果間，仍具有相當之因果關係。本案事證已臻明確
    ，被告犯行至堪認定。
二、核被告甲○○因過失駕駛行為致人於死，所為係犯刑法第二百七十六條第一項之
    過失致死罪。查被告於肇事後、犯罪行為被發覺前，即於現場處理警員王則然訊
    問時自首犯罪而接受裁判，業據證人王則然到庭證述明確，自已合於法定自首要
    件，應依刑法第六十二條前段之規定減輕其刑。爰審酌被告因其過失行為，直接
    剝奪被害人生命法益，對於被害人自身及其家屬均造成難以回復之損害，所生危
    害之嚴重程度自非輕微，而被告犯後已能坦承犯行，且與被害人家屬達成民事和
    解，有彰化縣和美鎮調解委員會調解書為憑，對於所犯亦已深表悔悟，態度堪稱
    良好，又被害人對於本件車禍亦有重大過失，且為肇事主因，車禍事故之發生尚
    非得以完全歸責於被告，及被告具有高職畢業學歷之智識程度等一切情狀，量處
    如主文所示之刑，併諭知易科罰金之折算標準，以示懲儆。又被告前未曾受有期
    徒刑以上刑之宣告，有臺灣彰化地方法院檢察署刑案資料查註紀錄表及台灣高等
    法院被告全國前案紀錄表在卷可按，其經此教訓，當知警惕，應無再犯之虞，本
    院審酌上情，認主文所宣告之刑，以暫不執行為宜，爰併宣告緩刑三年，以啟自
    新。
據上論斷，應依刑事訴訟法第二百九十九條第一項前段，刑法第二百七十六條第一項
、第六十二條前段、第七十四條第一款、第四十一條第一項前段，罰金罰鍰提高標準
條例第一條前段、第二條，判決如主文。
本案經檢察官林映姿到庭執行職務。
中    華    民    國    九十一      年      五      月        十        日
                                臺灣彰化地方法院交通法庭
                                    法      官  高  文  崇
右正本證明與原本無異。
如不服本判決，應於判決送達後十日內向本院提出上訴狀( 須附繕本 )。
告訴人或被害人對於判決如有不服具備理由請求檢察官上訴者，其上訴期間之計算係
以檢察官收受判決正本之日期為準。
                                    法院書記官  謝  志  鑫
中    華    民    國    九十一      年      五      月      十六        日
刑法第二百七十六條第一項
因過失致人於死者，處二年以下有期徒刑、拘役或二千元以下罰金。
